# 请教：融资租赁方式租入固定资产，到期后会计处理

提问人：我就是我 5 时间：2021-09-30 08:35:25
以融资租赁方式租入固定资产，待到期后以 1 元价格购买，新准则下该交易如何进行会计处理？是在租赁确认时计入固定资产，或者因为所有权资产已摊销完成而不进行会计处理。请大神解惑

回答人：chenyiwei
首先明确讨论前提：属于直租业务，而不是售后回租。
在新租赁准则下，对于此类租赁期结束后租赁资产所有权以名义价格转移给承租人的业务，承租人应将租赁期满后的名义购买价格纳入租赁付款额中，据此折现计量租赁负债和使用权资产。此类租赁的租赁期等于租赁资产的剩余使用寿命的100%。据此，在租赁期内计提使用权资产折旧，在合同约定的租金支付期内确认租赁负债对应的利息费用。在租赁期满后取得资产所有权时，按照届时使用权资产的原值和累计折旧分别平移为“固定资产”项目的原值和累计折旧即可。

提问人：yafuj1985 时间：2021-10-29 17:35:32
“此类租赁的租赁期等于租赁资产的剩余使用寿命的100%”，不太理解。一般应该不等啊。比如设备租赁，合同约定的租赁款要求 3 年分期付清，而设备的使用寿命一般能达到 10 年。
此时，计算折现值时使用那个年限，使用权资产折旧使用哪个期限？请明示

回答人：chenyiwei
折现的年限为付款年限，不是资产本身的使用年限。